【裁判字號】    98,整,1
【裁判日期】    981217
【裁判案由】    公司重整
【裁判全文】
臺灣臺北地方法院民事裁定                 98年度整字第1號
聲  請  人  遠東航空股份有限公司
法定代理人
即  重整人  葛賢鍵
            廖伊麗
            富理門管理顧問股份有限公司
上  1  人
法定代理人  蔡慧玲
相  對  人  財政部臺北市國稅局松山分局
法定代理人  林隆一
代  理  人  黃慧芳
            蔡佳伶
上列當事人間因公司重整事件，聲請人就相對人申報之債權提出
異議，本院裁定如下：
    主   文
相對人申報重整債權金額超逾新臺幣伍仟貳佰零伍萬柒仟肆佰
伍拾參元部分，應予剔除。
其餘異議駁回。
    理   由
一、按法院審查重整債權及股東權之期日，重整監督人、重整人
    及公司負責人應到場備詢，重整債權人、股東及其他利害關
    係人，得到場陳述意見；有異議之債權或股東權，由法院裁
    定之；就債權或股東權有實體上之爭執者，應由有爭執之利
    害關係人，於前項裁定送達後20日內提起確認之訴，並應向
    法院為起訴之證明，經起訴後在判決確定前，仍依前項裁定
    之內容及數額行使其權利，但依重整計畫受清償時，應予提
    存，公司法第299條第1項、第2項、第3項分別定有明文。準
    此而論，重整法院就有異議之債權僅得為形式上之審查，如
    對重整法院所為準否列入重整債權之裁定有實體上之爭執者
    ，應由有爭執之利害關係人另行提起確認之訴處理。
二、異議意旨略以：相對人申報重整債權金額為新臺幣（下同）
    3億9416萬655元，申報事由為暫核應納稅額，可分為4部分
    ，包括96年度已申報營利事業所得稅應納稅額為3億4208 萬
    9222元、97年度未申報營利事業所得稅應納稅額為5190萬36
    90元、97年度已申報營業稅應納稅額為1萬3280元及98年度
    未申報營利事業所得稅應納稅額為15萬3763元，針對此4部
    分，聲請人與相對人已達成協議，由相對人撤回96年度申報
    債權金額3億4208萬9222元部分，至97年度未申報營利事業
    所得稅及98年度未申報營利事業所得稅應納稅額部分，係相
    對人依同業利潤標準暫先核定稅額，然聲請人已提供帳冊資
    料供相對人審定，另97年度營業稅應納稅額為1萬3280元部
    分，係相對人主張聲請人以虛設行號宏世宗國際事業有限公
    司（下稱宏世宗公司）之方式虛報支出13萬2800元，故需補
    繳5％營業稅，並加計1倍罰款即5％，總計1萬3280元，然宏
    世宗公司是否虛設行號與聲請人無關，且聲請人亦未於申報
    營業稅時扣抵該筆金額，故無補繳稅額之問題，是相對人申
    報之債權均無理由，爰聲明異議等語。
三、相對人則以：聲請人96年度營利事業所得稅核定為-32萬733
    3元，97、98年度營利事業所得稅部分，因聲請人尚未補齊
    資料，故暫行核定為5190萬3690元及15萬3763元，自應列入
    重整債權等語。
四、經查：
  （一）相對人主張聲請人97、98年度營利事業所得稅暫行核定
        為5190萬3690元及15萬3763元之事實，業據提出登記債
        權明細表為證，核屬有據，聲請人雖稱該申報債權實際
        尚未發生，僅係暫估，應不予列入重整債權云云，惟依
        稅捐稽徵法第25條第2項之規定，國稅局得將公司重整
        前應徵收而未開徵之稅捐，視為已到期之重整債權，且
        其所申報債權之計算方式已有明文規定，聲請人既未補
        齊課稅資料，則相對人依法暫行核定稅額，並無不合，
        自應將相對人申報之上開債權列入重整債權。
  （二）又相對人所申報96年度營利事業所得稅暫行核定稅額3
        億4208萬9222元部分，因聲請人補齊課稅資料後，相對
        人重行核定之應補稅金額為0元，有財政部臺北市國稅
        局松山分局98年12月10日財北國稅松山服字第09802179
        99號函在卷可稽（見本院卷(三)第419頁），則相對人此
        部分之申報債權，自無從列入重整債權，而應予剔除，
        至相對人所申報97年度營業稅暫行核定稅額1萬3280元
        部分，既係以聲請人之虛設行號宏世宗宏世宗公司虛報
        支出13萬2800元，故需補繳5％營業稅，並加計1倍罰款
        即5％為由，所為暫行核定之應納稅額，且聲請人否認
        有何虛設行號之情事，則兩造就上開債權是否存在尚有
        爭議，乃屬實體上之爭執，應有待法院於訴訟上為實質
        之調查及認定，非本件重整債權之非訟程序所得審究，
        實難於本件重整債權審查程序中逕依相對人所提出之資
        料，以形式上之審查而認定該債權存在，是相對人此部
        分之申報債權亦無從列入重整債權，而應予剔除。
  （三）綜上，相對人申報之重整債權金額超逾5205萬7453元部
        分（計算式：97年度營利事業所得稅暫行核定稅額5190
        萬3690元+98年度營利事業所得稅暫行核定稅額15萬376
        3元=5205萬7453元），應予剔除，爰裁定如主文所示。
五、據上論結，本件異議為一部有理由、一部無理由，依公司法
    第299條第2項，裁定如主文。
中    華    民    國    98    年    12    月    17    日
                  民事第二庭    法  官  鍾素鳳
以上正本係照原本作成。
如對本裁定抗告，須於裁定送達後10日內向本院提出抗告狀，並
繳納抗告費新臺幣1,000元。
中    華    民    國    98    年    12    月    17    日
                                書記官  林玗倩

司法院資訊處製作；財團法人民間司法改革基金會備份。
